臺灣板橋地方法院刑事判決　　　　　　　　　　　　　　九十一年度訴字第二七號
　　公　訴　人　臺灣板橋地方法院檢察署檢察官
　　被　　　告　乙○○
　　選任辯護人　陳俊傑
右列被告因毒品危害防制條例案件，經檢察官提起公訴（九十年度毒偵字第三六九五
號），甲○判決如左：
    主  文
乙○○施用第一級毒品，累犯，處有期徒刑玖月；又施用第二級毒品，累犯，處有期
徒刑伍月。應執行有期徒刑壹年。
    事  實
一、乙○○曾於民國八十六年間因違反麻醉藥品管理條例案件，經甲○以八十六年度
    易字第五二三三號判決判處有期徒刑三月確定，於八十六年十月十六日執行完畢
    。復因施用毒品案件，經甲○於八十八年十月十一日以八十八年度毒聲字第六三
    八一號裁定送勒戒處所觀察、勒戒後，認有繼續施用毒品傾向，而經甲○於同年
    十月二十九日以八十八年度毒聲字第六八四二號裁定令入戒治處所施以強制戒治
    一年，嗣於八十九年五月九日經甲○以八十九年度毒聲字第三０四六號裁定停止
    戒治，所餘戒治期間付保護管束，於保護管束期滿後，經臺灣板橋地方法院檢察
    署檢察官於八十九年十一月十三日以八十九年度戒毒偵字第七八四號為不起訴處
    分確定。詎仍不知悔改，明知海洛因及安非他命係毒品危害防制條例所明定之第
    一級、第二級毒品，不得施用及持有，竟於九十年九月十四日十八時許前二十時
    五十分內某時，在不詳地點，非法施用第一級毒品海洛因，於九十年九月十四日
    十八時許前九十時五十分內某時，在不詳地點，非法施用第二級毒品安非他命，
    嗣於九十年九月十四日十八時許，在臺北縣鶯歌鎮○○路四一三巷三四弄七號三
    樓為警查獲，而經檢察官聲請甲○於九十年十一月二十六日以九十年度毒聲字第
    四五七九號裁定令入戒治處所施以強制戒治一年。
二、案經桃園警察局桃園分局報請臺灣板橋地方法院檢察署檢察官偵查起訴。
    理  由
一、訊據被告乙○○矢口否認有何施用海洛因及安非他命犯行。惟按甲基安非他命經
    口服投與後，約百分之七十於廿四小時內自尿中排出，約百分之九十於九十六小
    時內自尿中排出，由於目前國內尿液中甲基安非他命之檢驗，僅為鑑定其是否呈
    陽性反應，尚未定其含量，且甲基安非他命成分之檢出與其投與方式、投與量、
    個人體質、採尿時間與檢測儀器之精密度等諸多因素有關，因此僅尿液中呈安非
    他命陽性反應，並無法確實推算，吸食時間距採集時間之長短。惟依上述資料推
    斷，最長可能不會超過四日。又海洛因經注射入人體後，約有百分之八十於二十
    四小時內自尿中排出，一般而言，尿液中能否驗出嗎啡陽性反應與其投與量、投
    與途徑、採尿時間、個人體質及檢驗方法之靈敏度有關，國外曾有文獻報導，注
    射六毫克之海洛因鹽酸鹽，其代謝嗎啡之平均可檢出時限約為二十六小時，此分
    別有行政院衛生署藥物食品檢驗局，八十一年二月八日藥檢壹字第００一一五
    六號、八十一年九月八日藥檢壹字第八一一四八八五號函可參。查被告於九十
    年九月十四日二十三時十分為警所採尿液經憲兵司令部鑑識中心以(1)螢光偏極免
    疫分析法、(2)液相萃取、(3)固相萃取前處理法、(4)氣相層析質譜分析法檢驗結果
    ，認尿液中有煙毒（嗎啡）及甲基安非他命陽性反應，有憲兵司令部刑事鑑識中
    心鑑驗通知書一紙在卷可憑，並經甲○送請法務部調查局覆驗（以螢光偏極免疫
    分析法篩驗，再以氣相層析質譜儀分析法確認），認尿液中有嗎啡陽性反應及甲
    基安非他命陽性反應，有該局檢驗通知書一紙附卷足證。依此推論，扣除被告於
    九十年九月十四日十八時為警查獲至同日二十三時十分為警採尿期間，五小時十
    分內不可能施用毒品，堪認被告應係於九十年九月十四日十八時時前二十小時五
    十分內某時及九十時五十分內某時，確有施用海洛因、安非他命無訛。被告空言
    否認，顯不足採。而被告前因施用毒品案件，經甲○於八十八年十月十一日以八
    十八年度毒聲字第六三八一號裁定送勒戒處所觀察、勒戒後，認有繼續施用毒品
    傾向，而經甲○於同年十月二十九日以八十八年度毒聲字第六八四二號裁定令入
    戒治處所施以強制戒治一年，嗣於八十九年五月九日經甲○以八十九年度毒聲字
    第三０四六號裁定停止戒治，所餘戒治期間付保護管束，於保護管束期滿後，經
    臺灣板橋地方法院檢察署檢察官於八十九年十一月十三日以八十九年度戒毒偵字
    第七八四號為不起訴處分確定等事實，有上開不起訴處分書、臺灣高等法院檢察
    署刑案記錄簡覆表及臺灣高等法院被告全國前案紀錄表附卷可按。本件事證明確
    ，被告犯行堪以認定。
二、核被告所為係犯毒品危害防制條例第十條第一項之施用第一級毒品罪及同條第二
    項之施用第二級毒品罪。被告持有海洛因、安非他命之低度行為，應分別為其施
    用海洛因、安非他命之高度行為所吸收，均不另論罪。又被告所犯上開施用第一
    級毒品及施用第二級毒品二罪間，犯意各別，罪名互異，應分論併罰。被告前於
    八十六年間因違反麻醉藥品管理條例案件，經甲○以八十六年度易字第五二三三
    號判決判處有期徒刑三月確定，於八十六年十月十六日執行完畢，有臺灣高等法
    院檢察署刑案記錄簡覆表在卷可憑，其受有期徒刑執行完畢五年以內再犯本件有
    期徒刑以上之罪，為累犯，依刑法第四十七條規定加重其刑。爰審酌被告之素行
    、犯罪動機、目的、所生危害及犯後尚不知悔過，態度不佳等一切情狀，分別量
    處如主文所示之刑，並定其應執行之刑。
據上論斷，應依刑事訴訟法第二百九十九條第一項，毒品危害防制條例第十條第一項
、第二項，刑法第十一條前段、第四十七條、第五十一條第五款，判決如主文。
本案經檢察官蔡顯鑫到庭執行職務
中      華      民      國      九十一      年    四    月    二十五    日
                                  臺灣板橋地方法院刑事第三庭
                                          法  官  李  幼  妃
右正本證明與原本無異。
如不服本判決，應於判決送達後十日內，向甲○提出上訴狀。
                                          書記官  強  梅  芳
中      華      民      國      九十一      年    四    月    三十      日
附錄本案論罪科刑法條全文
毒品危害防制條例第十條：
施用第一級毒品者，處六月以上五年以下有期徒刑。
施用第二級毒品者，處三年以下有期徒刑。
